臺灣板橋地方法院民事判決　　　　　　　93年度訴字第1450號
原　　　告　花蓮區中小企業銀行股份有限公司
法定代理人　戊○○
訴訟代理人　己○○
訴訟代理人　丁○○
被　　　告　晨村科技有限公司
法定代理人　乙○○
被　　　告　庚○○
　　　　　　　　　　　　樓
　　　　　　甲○○原名余志平.
　　　　　　丙○○
上列當事人間請求給付借款事件，本院於民國93年11月4 日言詞
辯論終結，於民國93年11月11日所為判決內容有所疏漏，補充判
決如下：
    主  文
被告應連帶給付原告新台幣壹拾捌萬元，及自民國九十年十一月
二十一日起至清償日止按週年利率百分之十五計算之利息，並自
民國九十年十二月二十二日起至清償日止，逾期在六個月以內者
按上開利率百分之十，逾期超過六個月者按上開利率百分之二十
計算之違約金。
訴訟費用由被告連帶負擔。
本判決於原告以新台幣陸萬元供擔保後，得假執行。
    事實及理由
一、按訴訟標的之一部有脫漏者，法院應依聲請以判決補充之，
    民事訴訟法第二百三十三條第一項定有明文。
二、本件聲請意旨略以：原告於民國九十三年八月三十日起訴請
    求「被告應連帶給付原告新台幣（下同）玖拾柒萬柒仟陸佰
    柒拾元，及自九十年十一月二十一日起至清償日止按週年利
    率百分之十五計算之利息，並自民國九十年十二月二十二日
    起至清償日止，逾期在六個月以內者按上開利率百分之十，
    逾期超過六個月者按上開利率百分之二十計算之違約金」，
    並陳明願供擔保請准宣告假執行，　鈞院僅就原告請求「被
    告應連帶給付原告柒拾玖萬柒仟陸佰柒拾元，及自九十年十
    一月二十一日起至清償日止按週年利率百分之十五計算之利
    息，並自民國九十年十二月二十二日起至清償日止，逾期在
    六個月以內者按上開利率百分之十，逾期超過六個月者按上
    開利率百分之二十計算之違約金」部分，及該部分之訴訟費
    用與假執行之聲請而為判決，其餘本金十八萬元及約定利息
    與違約金之請求則漏未判決，為此請求　鈞院為補充判決等
    語。
三、原告主張告晨村科技有限公司邀同被告庚○○、甲○○、丙
    ○○為連帶保證人，於九十年三月二十一日向原告借款一百
    二十萬，約定到期日為九十三年三月二十一日，利息按週年
    利率百分之十五計付，遲延給付時，除依上開利率計算外，
    其逾期在六個月以內者上開利率百分之十，逾期超過六個月
    者按上開利率百分之二十計付違約金，惟被告僅清償借款本
    金二十二萬二千三百三十元，及至九十年十一月二十日止之
    利息，尚積欠本金九十七萬七千六百七十元及約定之利息與
    違約金仍未清償，依授信約定書第五條約定，本借款視為全
    部到期之事實，已其據提出借款契約及授信約定書各一件為
    證。被告晨村科技有限公司之法定代理人呂村德雖抗辯：我
    有要求取消用我的名義擔任公司負責人，但遭人恐嚇云云，
    惟被告晨村科技有限公司無論由何人擔任負責人，均不影響
    被告晨村科技有限公司應對原告負返還借款之責任，核被告
    晨村科技股份有限公司法定代理人呂村德此部分之抗辯，顯
    不足採。
四、從而，原告依據借貸與連帶保證之法律關係，請求被告連帶
    給付本金十八萬元，及約定之利息與違約金，為有理由，應
    予准許。又原告陳明願供擔保請准宣告假執行，經核並無不
    合，爰酌定相當之擔保金，准許之。
五、結論，原告之訴為有理由，依民事訴訟法第二百三十三條第
    一項、第七十八條、第三百九十條第二項，判決如主文。
中　　華　　民　　國　九十四　　年　　六　　月　　六　日
                  民事第三庭    法　官　何君豪
以上正本係照原本作成
如對本判決上訴，須於判決送達後20日內向本院提出上訴狀
中　　華　　民　　國　九十四　　年　　六　　月　　六　日
                                書記官　蕭興南
